【裁判字號】    92,訴,469
【裁判日期】    920731
【裁判案由】    違反槍砲彈藥刀械管制條例
【裁判全文】
臺灣屏東地方法院刑事判決                          九十二年度訴字第四六九號
    公  訴  人  臺灣屏東地方法院檢察署檢察官
    被      告  甲○○
    指定辯護人  本院公設辯護人乙○○
右列被告因違反槍砲彈藥刀械管制條例案件，經檢察官提起公訴（九十二年度偵字第
二八一七號），本院判決如左：
    主  文
甲○○未經許可持有手槍，累犯，處有期徒刑陸年，併科罰金新臺幣伍拾萬元，罰金
如易服勞役，以罰金總額與陸個月之日數比例折算。
捷克ＣＺ廠製七五型九ｍｍ制式半自動手槍壹把（槍枝管制編號：00000000
00號）、制式九ｍｍ子彈捌顆、彈匣壹個均沒收。
    事  實
一、甲○○前因犯妨害家庭罪、違反麻醉藥品管理條例、竊盜罪等案件，依序經臺灣
    高雄地方法院八十六年度訴字一０二五號判處有期徒刑三年五月、本院八十六年
    度易字第五二五號判處有期徒刑七月、臺灣臺南地方法院判處有期徒刑四月確定
    ，連同另案因犯逃亡罪經軍法機關判決確定部分，經臺灣臺南地方法院八十八年
    度聲字第三七八號裁定定應執行有期徒刑四年八月，於民國八十七年四月四日入
    監執行，甫於九十一年三月二十三日縮刑期滿出監執行完畢。
二、甲○○明知未經許可，不得持有手槍、子彈，竟於八十四年間，基於未經許可持
    有手槍、子彈之犯意，向李增財（九十一年三月二十二日死亡，已經不起訴處分
    ）取得機械性能良好，具有殺傷力之捷克ＣＺ廠製七五型九ｍｍ制式半自動手槍
    一把、彈匣一個、子彈三顆，旋藏放在其位於屏東縣內埔鄉○○路一巷一號、屏
    東市○○路六八八號五樓五０二室住所內等處持有之，並於八十四年間將子彈三
    顆擊發。嗣九十一年三月底某日，甲○○另基於未經許可持有子彈之犯意，又經
    不詳來源取得具有殺傷力之九ｍｍ制式子彈十一顆，並連同上開手槍、彈匣一併
    持有之。旋於九十二年五月二十九日凌晨二時許，甲○○因債務糾紛攜帶上開槍
    支、子彈等物前往與他人談判時，於屏東市○○路六八八號前為警當場查獲，扣
    得上開手槍一把、彈匣一個及子彈十一顆（經送鑑定擊發三顆，餘八顆）。
三、案經屏東縣警察局屏東分局報告臺灣屏東地方法院檢察署檢察官偵查起訴。
    理  由
一、前揭犯罪事實除九十一年三月間取得子彈十一顆之來源外，業據被告甲○○迭於
    警、偵訊及本院審理時自白不諱，並有手槍一把、彈匣一個、子彈十一顆扣案可
    稽，而上開手槍、子彈經送鑑定結果，該手槍研判為ＣＺ廠製七五型口徑九ｍｍ
    之制式半自動手槍，槍管內具六條右旋來復線，機械性能良好，可擊發口徑九ｍ
    ｍ制式子彈，認具殺傷力；子彈十一顆，均為口徑九ｍｍ之制式子彈，經擊發三
    顆後，認均具殺傷力，有內政部警政署刑事警察局九十二年七月七日刑鑑字第Ｚ
    000000000號鑑定書附卷可參，堪信為真。被告甲○○就其九十一年三
    月間取得扣案十一顆子彈之來源，固供稱係李增財在九十一年三月間伊因案執行
    期滿出獄後送伊的云云（詳偵卷第五頁訊問筆錄）。惟查，被告甲○○前因犯妨
    害家庭罪、違反麻醉藥品管理條例、竊盜罪等案件，依序經臺灣高雄地方法院八
    十六年度訴字一０二五號判處有期徒刑三年五月、本院八十六年度易字第五二五
    號判處有期徒刑七月、臺灣臺南地方法院判處有期徒刑四月確定，連同另案因犯
    逃亡罪經軍法機關判決確定部分，經臺灣臺南地方法院八十八年度聲字第三七八
    號裁定定應執行有期徒刑四年八月，於八十七年四月四日入監執行，於九十一年
    三月二十三日始縮刑期滿出監執行完畢，有臺灣高等法院被告全國前案紀錄表、
    臺灣屏東地方法院檢察署刑案資料查註紀錄表、法務部被告在監在押查註紀錄表
    各一份、判決書二份、裁定書三份在卷可按，然被告甲○○所稱李增財經查卻在
    其上開出獄日前一日即九十一年三月二十二日死亡，有個人基本資料查詢紀錄表
    一紙在卷可憑，足徵被告甲○○此部分自白，顯與事實不符，不足採信，扣案子
    彈十一顆係被告甲○○以其他不詳來源、方式取得，堪予認定，是本件被告犯罪
    事證已臻明確，應依法論科。
二、按手槍、子彈均為槍砲彈藥刀械管制條例所列管之物，依該條例第五條規定，非
    經中央主管機關許可，不得持有。核被告甲○○所為，係犯違反槍砲彈藥刀械管
    制條例第七條第四項、第十二條第四項之持有手槍、子彈罪。扣案被告甲○○持
    有供手槍使用之彈匣一個，依內政部八十六年十一月二十四日台內警字第八六
    七０六八三號公告為手槍主要組成零件，堪認為其上開持有手槍之一部分，不另
    論同條例第十三條第四項之持有槍支主要組成零件罪。被告甲○○先後兩次持有
    子彈犯行，所持標的不同，時間相距甚遠，顯難認為出於同一概括犯意，應係另
    行起意所為，惟其兩次持有子彈犯行與所犯持有手槍犯行間，均有一行為觸犯數
    罪名之想像競合關係，應依刑法第五十五條前段規定，從一重之持有手槍罪處斷
    。又被告甲○○前因犯妨害家庭罪、違反麻醉藥品管理條例、竊盜罪等案件，依
    序經臺灣高雄地方法院八十六年度訴字一０二五號判處有期徒刑三年五月、本院
    八十六年度易字第五二五號判處有期徒刑七月、臺灣臺南地方法院判處有期徒刑
    四月確定，連同另案因犯逃亡罪經軍法機關判決確定部分，經臺灣臺南地方法院
    八十八年度聲字第三七八號裁定定應執行有期徒刑四年八月，於八十七年四月四
    日入監執行，嗣九十一年三月二十三日縮刑期滿出監執行完畢，有臺灣高等法院
    被告全國前案紀錄表、臺灣屏東地方法院檢察署刑案資料查註紀錄表、法務部被
    告在監在押查註紀錄表各一份、判決書二份、裁定書三份在卷可按，其五年內再
    犯本件有期徒刑以上之罪，為累犯，依法應加重其刑。爰審酌被告甲○○之年齡
    、品行、智識程度、其持有上開槍、彈時間之長短、其持有槍械犯罪後，用以隨
    身持往處理債務糾紛之行徑，對於法益侵害之強度及危險性，及其犯罪後態度等
    一切情狀，量處如主文所示之刑，並就所宣告併科罰金刑部分，諭知易服勞役之
    折算標準，以資儆懲。
三、扣案捷克ＣＺ廠製七五型九ｍｍ制式半自動手槍一把（槍枝管制編號：0000
    000000號）、制式九ｍｍ子彈十一顆、彈匣一個，均為槍砲彈藥刀械管制
    條例所明文列管之違禁物，其中除子彈三顆因鑑定擊發而滅失外，均應依法為沒
    收之諭知。
據上論結，應依刑事訴訟法第二百九十九條第一項前段、槍砲彈藥刀械管制條例第七
條第四項、第十二條第四項，刑法第十一條前段、第五十五條、第四十七條、第三十
八條第一項第一款、第四十二條第三項，罰金罰鍰提高標準條例第二條、現行法規所
定貨幣單位折算新臺幣條例第二條，判決如主文。
本案經檢察官顏珮珊到庭執行職務。
中      華      民      國    九十二    年      七      月    三十一    日
                                      臺灣屏東地方法院刑事第四庭
                                          法  官  陳松檀
右正本證明與原本無異。
如不服本判決應於收受本判決後送達後十日內向本院提出上訴書狀，其未敘述上訴理
由者，並得於提起上訴後十日內向本院補提理由書狀（均須按他造當事人之人數附繕
本 ）「切勿逕送上級法院」
                                          書記官  張福山
中      華      民      國    九十二    年      七      月    三十一    日
附錄本判決論罪之法條：
槍砲彈藥刀械管制條例第七條
未經許可，製造、販賣或運輸火砲、肩射武器、機關槍、衝鋒槍、卡柄槍、自動步槍
、普通步槍、馬槍、手槍或各類砲彈、炸彈、爆裂物者，處死刑、無期徒刑或七年以
上有期徒刑；處徒刑者，併科新台幣三千萬元以下罰金。
未經許可，轉讓、出租或出借前項所列槍砲、彈藥者，處無期徒刑或五年以上有期徒
刑，併科新台幣一千萬元以下罰金。
意圖供自己或他人犯罪之用，而犯前二項之罪者，處死刑或無期徒刑；處徒刑者，併
科新台幣五千萬元以下罰金。
未經許可，持有、寄藏或意圖販賣而陳列第一項所列槍砲、彈藥者，處五年以上有期
徒刑，併科新台幣一千萬元以下罰金。
第一項至第三項之未遂犯罰之。
槍砲彈藥刀械管制條例第十二條
未經許可，製造、販賣或運輸子彈者，處一年以上七年以下有期徒刑，併科新台幣五
百萬元以下罰金。
未經許可，轉讓、出租或出借子彈者，處六月以上五年以下有期徒刑，併科新台幣三
百萬元以下罰金。
意圖供自己或他人犯罪之用，而犯前二項之罪者，處三年以上十年以下有期徒刑，併
科新台幣七百萬元以下罰金。
未經許可，持有、寄藏或意圖販賣而陳列子彈者，處五年以下有期徒刑，併科新台幣
三百萬元以下罰金。
第一項至第三項之未遂犯罰之。


司法院資訊處製作；財團法人民間司法改革基金會備份。
